臺灣南投地方法院民事小額判決
111年度投小字第262號
原      告  富邦產物保險股份有限公司

法定代理人  賴榮崇  
訴訟代理人  何正偉  
            林揚軒  
被      告  李翠娟  
上列當事人間請求損害賠償事件，本院於民國111年8月2日言詞
辯論終結，判決如下：
    主  文
被告應給付原告新臺幣4萬8,872元，及自民國111年5月13日起至
清償日止，按週年利率5％計算之利息。
訴訟費用新臺幣1,000元由被告負擔。
本判決得假執行。    
    理由要領
一、原告主張：
    被告於民國109年8月4日下午10時21分許，騎乘車牌號碼000
    -0000號普通重型機車，行經南投縣○○鎮○○路000○0號前，因
    酒後駕駛失控，撞擊由原告所承保、訴外人黃麗娟所有並由
    訴外人林靜譽駕駛之車牌號碼000-0000號自小客車（下稱系
    爭車輛），致系爭車輛右側受有損害，支出工資及烤漆費用
    新臺幣（下同）3萬5,800元及零件費用3萬2,832元（零件費
    用經扣除折舊後為1萬3,072元），共計6萬8,632元（扣除零
    件折舊後總金額為4萬8,872元）。經原告賠付予系爭車輛之
    車主後，原告依保險法第53條第1項及民法第191條之2規定
    ，請求被告賠償等語，並聲明：如主文第1項所示。
二、原告前揭主張，業據其提出系爭車輛之行車執照、系爭車輛
    之汽車保險單、汽(機)車險理賠申請書、高達汽車股份有限
    公司估價單、發票各1份及彩色車損照片13張（見本院卷第2
    9、31、33、35、49、119至121及123頁）附卷可稽，另有南
    投縣政府警察局草屯分局111年4月22日投草警交字第111000
    8963號函檢附之交通事故資料（含道路交通事故現場圖、道
    路交通事故調查表㈠、道路交通事故調查表㈡、調查筆錄、道
    路交通事故初步分析研判表各1份及現場照片11張，見本院
    卷第57至79頁）在卷可佐。而被告經合法通知，無正當理由
    未於言詞辯論期日到場，復未提出任何書狀或陳述，依民事
    訴訟法第436條之23、第436條第2項、第280條第1及3項規定
    ，視同自認，堪信原告之主張為真實。原告依保險法第53條
    第1項及民法第191條之2規定，請求被告給付如主文第1項所
    示之金額及利息，為有理由，應予准許。
中　　華　　民　　國　　111 　年　　8 　　月　　5 　　日
                  南投簡易庭  法  官  林彥宇
以上為正本係照原本作成。
如不服本判決，應於送達後20日內，向本院提出上訴狀，並表明
上訴理由（上訴理由應表明：㈠原判決所違背之法令及具體內容
；㈡依訴訟資料可認為原判決有違背法令之具體事實），如於本
判決宣示後送達前提起上訴者，應於判決送達後20日內補提上訴
理由書（須附繕本），如未於上訴後20日內補提合法上訴理由書
，法院得逕以裁定駁回上訴；並向本院繳足上訴裁判費（如委任
律師提起上訴，請注意民事訴訟法施行法第9條規定）。
中　　華　　民　　國　　111 　年　　8 　　月　　5 　　日
                              書記官  藍建文